臺灣新竹地方法院刑事判決
110年度易字第614號
公  訴  人  臺灣新竹地方檢察署檢察官
被      告  蔡文桂


上列被告因妨害名譽案件，經檢察官提起公訴（110年度偵字第6
411號），被告於本院準備程序中，就被訴事實為有罪之陳述，
經本院告知簡式審判程序意旨，並聽取公訴人及被告之意見後，
本院裁定依簡式審判程序審理，並判決如下：
    主      文
蔡文桂犯散布文字、圖畫誹謗罪，處拘役肆拾日，如易科罰金，
以新臺幣壹仟元折算壹日。
    事實及理由
一、本件犯罪事實及證據，除證據並所犯法條欄一、編號2證據
    名稱欄關於「邱腰於」之記載應更正為「邱腰」；證據部分
    應補充「被告蔡文桂於本院審理時之自白（見本院卷第101
    頁）」外，餘均引用檢察官起訴書之記載（如附件）。
二、論罪科刑：
  ㈠核被告蔡文桂所為，係犯刑法第310條第2項之散布文字、圖
    畫誹謗罪。被告基於單一之犯意，利用同一機會、手法，於
    密接時、地散置傳單，各舉動之獨立性極為薄弱，顯係基於
    接續犯意反覆為之，應僅論以接續犯之一罪。又被告以一誹
    謗行為，同時誹謗告訴人柯陳秋對、邱腰，係以一行為觸犯
    數罪名，為想像競合犯，應依刑法第55條規定，從一重仍依
    散布文字、圖畫誹謗罪處斷。
　㈡爰以行為人之責任為基礎，審酌被告率爾散布足以貶抑告訴
    人柯陳秋對、邱腰名譽之文字、圖畫，所為實不足取；惟念
    被告坦承犯行之犯後態度，並考量犯罪所生之損害，參以被
    告之素行、犯罪之動機、目的、手段，暨其自述高中畢業之
    教育程度及勉持之家庭經濟狀況（見本院卷第101頁）等一
    切情狀，量處如主文所示之刑，並諭知易科罰金之折算標準
    。
據上論斷，應依刑事訴訟法第273條之1第1項、第299條第1項前
段、第310條之2、第454條第2項，判決如主文。
本案經檢察官許大偉提起公訴，檢察官黃翊雯到庭執行職務。　
中　　華　　民　　國　　111 　年　　8 　　月　　19　　日
                  刑事第四庭    法　官　郭哲宏
以上正本證明與原本無異。
如不服本判決應於收受本判決後20日內向本院提出上訴書狀，上
訴書狀應敘述具體理由。上訴書狀未敘述上訴理由者，應於上訴
期間屆滿後20日內補提理由書狀於本院(均須按他造當事人之人
數附繕本 )「切勿逕送上級法院」。 
中　　華　　民　　國　　111 　年　　8 　　月　　19　　日
                                書記官  戴筑芸
附錄本案論罪法條：
中華民國刑法第310條
意圖散布於眾，而指摘或傳述足以毀損他人名譽之事者，為誹謗
罪，處1年以下有期徒刑、拘役或1萬5千元以下罰金。
散布文字、圖畫犯前項之罪者，處2年以下有期徒刑、拘役或3萬
元以下罰金。
對於所誹謗之事，能證明其為真實者，不罰。但涉於私德而與公
共利益無關者，不在此限。
附件：
臺灣新竹地方檢察署檢察官起訴書
                                     110年度偵字第6411號
　　被　　　告　蔡文桂　男　53歲（民國00年0月00日生）
　　　　　　　　　　　　住○○市○○里00鄰○○路0段000巷
                        0弄00號
　　　　　　　　　　　　國民身分證統一編號：Z000000000號
上列被告因妨害名譽案件，已經偵查終結，認應該提起公訴，茲
將犯罪事實及證據並所犯法條分敘如下：
　　　　犯罪事實
一、蔡文桂與柯陳秋對及邱腰係鄰居關係，柯陳秋對係新竹市東
    區水源里18鄰鄰長，蔡文桂因懷疑柯陳秋對及邱腰經常檢舉
    其違規停車而心生怨恨。蔡文桂竟基於毀謗之接續犯意，於
    民國110年3月2日23時許，在新竹市東區中華路一段105巷1
    弄內，將印有邱腰之照片及寫有「此人車為檢舉達人，大家
    要小心防範偷拍照相栽贓嫁禍還有共犯說謊18鄰X長所為」
    等文字之傳單，復將上開傳單散置在附近街道住戶之信箱或
    門縫內，足以毀損柯陳秋對及邱腰之名譽。
二、案經柯陳秋對及邱腰訴由新竹市警察局第二分局報告偵辦。
　　　　證據並所犯法條
一、證據清單暨待證事實
編號 證 據 名 稱 待 證 事 實 1 被告蔡文桂之陳述 坦承監視器上的人是他，辯稱：我只有將傳單放幾戶，我是要去澄清。我知道傳單上照片的人是鄰居 ，但是不清楚是誰等語。 2 告訴人邱腰於之證述 傳單上照片是我。我只是在接電話，蔡文桂誣指我是檢舉達人等語。 3 告訴人柯陳秋對之證詞 我是新竹市水源里18鄰鄰長，將傳單放入附近住戶信箱的人是蔡文桂等語。 4 110年4月26日員警偵查報告、路口監視器翻拍照片、傳單、監視器錄影光碟資料等 被告確實有在上開時、地對附近住戶散發毀損柯陳秋對及邱腰名譽的傳單 
二、核被告蔡文桂所為，係犯刑法第310條第2項加重誹謗罪嫌。
    被告先後散發毀謗傳單之行為，顯係基於一個加重毀謗之犯
    意而生，係利用同一機會，在密接時、地，就同一犯罪構成
    要件事實，本單一犯意接續進行，以實現一犯罪構成要件之
    單一行為，係為接續犯。又被告蔡文桂以一毀謗行為，同時
    毀謗告訴人柯陳秋對及邱腰，係一行為觸犯數罪名，為想像
    競合犯，請依刑法第55條前段規定從一重處斷。扣案之傳單
    ，請依法宣告沒收。
三、依刑事訴訟法第251條第1項提起公訴。
此　  致
臺灣新竹地方法院
中　　華　　民　　國　 110　　年　　8 　　月　　9 　　日
                          　　檢　察　官　許大偉
本件正本證明與原本無異
中　　華　　民　　國　 110　　年　　8     月　　16  　日
　　　　　　　　　　　　　　　書　記　官  陳昭儒